臺灣高等法院高雄分院刑事裁定　　　　 96年度毒抗字第138號
抗　告　人
即　被　告　甲○○
上列抗告人因聲請觀察勒戒案件，不服臺灣高雄地方法院中華民
國96年11月21日裁定（96年度毒聲字第1726號），提起抗告，本
院裁定如下：
    主  文
抗告駁回。
    理  由
一、本件抗告意旨略以：抗告人即被告甲○○被查獲地點即高雄
    市○○區○○路50號7 樓之1 之住處，因現場有第二級毒品
    甲基安非他命，被告當時為避重就輕，承認有吸食甲基安非
    他命之行為。但案發當時被告於警局有採尿送驗，依法認吸
    食之事實，須有驗尿證明，被告方可信服，法院裁定無附上
    被告驗尿證明，請求鈞院重新要求檢方提出被告之驗尿證明
    ，以符合法律程序。為此提起抗告云云。
二、經查，原裁定以被告甲○○基於施用第二級毒品甲基安非他
    命之犯意，於民國96年5 月5 日下午1 時許，在其高雄市○
    ○區○○路50號7 樓之1 住處，施用第二級毒品甲基安非他
    命，為警於96年5 月10日查獲之事實，業據被告坦承不諱，
    復有第二級毒品甲基安非他命扣案可證。而被告前因施用毒
    品案件，經臺灣嘉義地方法院以87年度毒聲字第217 號裁定
    送觀察、勒戒後，認無繼續施用毒品傾向，於87年7 月20日
    釋放等情，有臺灣高等法院被告前案紀錄表在卷可稽，是其
    於觀察、勒戒執行完畢釋放後逾5 年再犯本件施用毒品犯行
    ，應依毒品危害防制條例第20條第1 項之規定為處理。因認
    檢察官之聲請為正當，而依毒品危害防制條例第20條第3 項
    、第1 項、觀察勒戒處分執行條例第3 條第1 項之規定，裁
    定應令被告入勒戒處所觀察、勒戒，其期間不得逾2 月等語
    。
三、被告雖以前詞提起抗告；惟查，被告於警詢及檢察官偵查中
    均供稱其確實有施用第二級毒品甲基安非他命等語明確，雖
    於警詢時供稱其於假釋出獄後有陸陸續續吸食安非他命，最
    後1 次是96年5 月10日凌晨3 、4 時許在其住處吸食云云，
    但其於偵查中已改稱只在96年5 月5 日下午1 、2 時施用1
    次，那次施用之後就沒再施用，所施用之甲基安非他命係在
    其上開住處被警查獲之晶體（見96年10月5 日訊問筆錄），
    而在被告上開住處查獲之晶體確屬甲基安非他命，有高雄醫
    學大學附設中和紀念醫院檢驗報告可憑（見上開影印偵卷）
    。雖然，其於96年5 月10日上午11時50分許，為警查獲所採
    之尿液未驗出有甲基安非他命陽性反應（見影印警卷），但
    依行政院衛生署管制藥品管理局94年12月6 日管檢字第0940
    013353號函，略以：「…而Jonathan等人於2002年文獻中指
    出，於4 週內分4 次使用，每次施用20mg甲基安非他命，收
    集尿液並以250ng ／ml（非我國500ng ／ml）為閾質時，最
    長檢出時間為56至96小時，惟施用後欲達到陽性反應閾值之
    時間，則與使用者之施用劑量、施用方式及頻率、飲水多寡
    、個人體質及代謝情況等因素影響，依個案而異」等語。是
    被告尚不能以上開尿液檢驗報告未驗出甲基安非他命陽性反
    應，反證其未施用第二級毒品甲基安非他命。本件被告之抗
    告為無理由，應予駁回。
三、據上論結，應依刑事訴訟法第412 條，裁定如主文。
中　　華　　民　　國　　96　　年　　12　　月　　26　　日
          　　    　  刑事第六庭  審判長法  官  王憲義
                          　    　　    法  官  張盛喜
                        　　　          法  官  邱永貴
以上正本證明與原本無異。
不得再抗告。
中　　華　　民　　國　　96　　年　　12　　月　　26　　日
                           　    　　   書記官  唐奇燕
